Inventaris van het archief van de Nederlandse Maatschappij tot Bevordering der Geneeskunst, (1844) 1849-1942 (1957)
Nationaal Archief, Den Haag
R 7 VII Rechtspraak Maatschappij, tuchtcolleges
R 7 VIII Rechtspraak Maatschappij, tuchtcolleges
R 7 IX Rechtspraak Maatschappij,
R 38 Tuchtwet, hoofdstuk XI huishoudelijk reglement in verband met 1930-1931
R 25 Tuchtwet, R.V.B. 1921-1923
R 49 Reclame door adverteren, uitspraak Medisch Tuchtcollege, dr, Eerdmans, 1934-1936
Maastricht + kwestie Ottenhof 1937-1938
R 47 Reclame en journalistiek op geneeskundig gebied, voorstel alg. b. besl. (niet aangenomen) 1935
R 8 I Reclame en geneeskundige journalistiek 1929
R 8 II Reclame en geneeskundige journalistiek 1930
R 45 Reclassering, hoofdinspecteur volksgezondheid 1932
R 9 Reddingius, dr., 's-Gravenhage (niet-lid), verbintenis specialistencontract Gouda 1928
R 10 Reekum, dr. Van, Deventer, overtreding bindend besluit door verbintenis ziekenfonds Arbeidersstand, wraking Raad van Beroep 1916
A 16 Reglementsovertredingen door Afdeelingsraad Amsterdam 1923
R 48 Reisbelasting, adres aan de Tweede Kamer 1936
V 16 Reorganisatiecommissie van het Verzekeringswezen (VVvAA) 1933
R 11 I Reorganisatie van de Maatschappij, instelling specialisten en huisartsenorganisaties 1917
R 11 II Reorganisatie van de Maatschappij, instelling specialisten en huisartsenorganisaties 1917
R 11 III Reorganisatie van de Maatschappij, part. dr. dr. F. 1925
R 59 Reorganisatie van de Maatschappij 1930
A 50 Reorganisatie van de Maatschappij, plan van de afdeling Amersfoort 935-1936
R 54 Reorganisatie van de Maatschappij, afdeling Wageningen 1937
R 51 Reorganisatie van de Maatschappij op ziekenfondsgebied door I.J. van der Helm te Amersfoort 1936-1937
R 52 Reorganisatie van de Maatschappij door artsen Schalij en Taminiau 1936-1937
R 57 I-II Reorganisatie van de Maatschappij 1940
R 57 III-IV Reorganisatie van de Maatschappij 1940-1941
R 77 Reorganisatie van de Maatschappij 1945
R 12 I Reorganisatie van het Secretariaat 1920-1921
R 12 II Reorganisatie van het Secretariaat 1920-1921
J 2 Reserve-officieren van gezondheid, regeling arts Jagerink, Winterswijk 1925
R 58 Richtlijnen voor honoraria voor huisartsen en specialisten 1939
B 27 Roermond, geneeskundige armenverzorging 1925
R 42 Romeyn, dr., Breda, vaandrig met rang onderofficier geneeskundigen 1929
O 18 Onderwijspoliklinieken, Utrecht, behandelen van fondspatiënten op ... (moeilijkheden prof. Weve tegen dr. Van Romunde) 1938-1939
R 13 Röntgenbestralingen en radiumbehandeling, rapport van de commissie voor vergoeding 1918
E 10 Röntgenfoto's, eigendomsrecht op ziektegeschiedenissen en 1938
Röntgenfoto's-vergoeding, vraag van de afdeling 's-Hertogenbosch 1926
R 35 Röntgentoestellen en ontwerp van wet, en commissie herziening 1930-1931
P 18 Roodvonk, prijsvraag 1931
R 15 Roodvonk-rapport 1924
R 16 Roomsch-Katholiek Werklieden Verbond 1915-1919
R 16 I Roomsch-Katholiek Werklieden Verbond 1927-1930
R 16 II Roomsch-Katholiek Werklieden Verbond 1927-1930
R 16 III Roomsch-Katholiek Werklieden Verbond 1927-1930
R 16 IV Roomsch-Katholiek Werklieden Verbond 1927-1930
R 16 V Roomsch-Katholiek Werklieden Verbond 1927-1930
R 16 VI Roomsch-Katholiek Werklieden Verbond, bezwaren van de afdeling Tilburg veto Boxtel, bespreking met afgevaardigden van afdelingen uit het Zuiden 1927-1930, 1929-1930
R 49 Roomsch Katholieke Volksbond, contract bisdom Haarlem, o.a. Westland 1931-1932
R 41 Roomsch Katholiekziekenfonds (Centraal Ziekenfonds Diocees Utrecht), overeenkomst met artsen Fizaan en Van Westendorp, Vleuten 1932
R 39 Roomsch Katholiek Ziekenfonds (Centraal Ziekenfonds), moeilijkheden in Tilburg, ook met Maatschappij Pharmacie 1931-1932
R 53 I Roomsch Katholieke Ziekenfondsen, Bond van, punten van overeenstemming inzake contract onderhandelingen 1937
R 53 II Roomsch Katholieke Ziekenfondsen en onderhandelingen over contract te Heerlen, Noord- en Zuid-Limburg, Vught 1937-1938
R 17 Rooy, dr. D.M.M. de, Amersfoort, bedanken als lid van de Maatschappij 1921
Rooy, dr. D.M.M. de, Den Haag, lidmaatschap 1931-1932
R 18 Rotterdam, verhouding apothekers/A.Z. Rotterdam 1921
R 46 Rotterdamsch Ziekenfonds "Eendracht maakt Macht", verzoek uitbreiding over Leiden 1934-1935
R 19 I Rotterdamsch Ziekenfonds (R.V.Z.), overeenkomst betreffende administreren van Maatschappijziekenfondsen en doktersfondsen 1925
R 19 II Rotterdamsch Ziekenfonds (R.V.Z.), overeenkomst betreffende administreren van Maatschappijziekenfondsen en doktersfondsen 1925
R 55 I Rust- en Verpleegtehuizen, particuliere 1938
R 32 Ruyter, dr. L. de Heidelberg, vestiging van Nederlandse arts in het buitenland 1923
R 44 Rijfkogel, dr., Amerongen, geschorst als lid van de Maatschappij, kwestie toelaten aan Ziekenfonds 1933
R 20 Rijksambtenaar, geneeskundige, adres inzake salarisregeling 1924
R 20 I Rijksambtenaar, salaris en pensioenen 1924-1925
R 20 II Rijksambtenaar, salaris en pensioenen 1924-1925
R 21 Rijksdiensten, vereeniging van: aanwijzen drie vertegenwoordigers van de Maatschappij 1924
R 22 Rijksdiensten, waardering van ... door geneeskundigen 1919
V 19 Rijksinstellingen, vrije artsenkeuze 1934
R 23 Rijksverzekeringsbank, afstandstijdsverlies 1917
Rijksverzekeringsbank, afstandstijdsverlies 1921
R 24 Rijksverzekeringsbank, hoogtezon 1918
R 25 Rijksverzekeringsbank, regeling rechtspraak met ingeschreven deskundigen 1921-1923
R 26 Rijksverzekeringsbank, tarief specialistische verrichtingen 1921
R 27 Rijksverzekeringsbank, tariefverhoging 1917
R 28 Rijksverzekeringsbank, tarief herzien 1920
Rijksverzekeringsbank, vergoeding gebruik vervoermiddel 1921
R 30 Rijksverzekeringsbank, tarief voor particuliere ziekenhuispatiënten 1925
Rijksverzekeringsbank-Centraal Beheer-Raad van Arbeid-Commissie
Rijksverzekeringsbank, verschillende briefwisselingen, onder andere commissie Koolen; Zie achteraan lijstnummers 220-222 en 242, 243
R 43 Rijssen, ziekenfondskwestie te 1931
G 14 Salaris gevangenisarts te Amsterdam 1926
S 61 Salariskortingen, Geneeskundige Dienst Landmacht, Nationale Boeren Onderlinge, Pensioenraad, Raad van Arbeid (Arnhem) 1933-1934
R 20 1-II Salarisregeling geneeskundigen Rijksambtenaren, adres 1924
K 28 Salarisvermindering dr. Kroll te Well 1924
W 14 Samplonius/Paul/Waddinxveen, Ziekenfondsstrijd met Algemene Raad 1931-1933
S 27 Samuels, dr. J., Amsterdam, kankertherapie Kroese 1939
S 59 Sanatoriumverpleging, Stichting tot verzekering-kosten, en commissie uit C.C.Z., Noordhoff 1935-1936
Sanatoriumverpleging, commissie voor ziekenfondsleden 1938
N 3 Schaap, dr./dr. Norden 1916
O 14 Schaap, dr., Arnhem, omzetbelasting 1936-1937
S 13 Schadeloosstelling, ambtenaar Maatschappij, tijdens bezetting 1941
B 7 Schadevergoeding Bedum 1917
R 52 Schaly en Taminiau, artsen, reorganisatie Maatschappij door 1936-1937
S 100 Schilperoort, dr., vraag inzake het verlenen van specialistische hulp 1918
P 9 Schmier, dr./dr. Pollak 1921
S 58 Schnitzler, dr., klacht ten opzichte van C.C. van den Berg 1934-1935
H 36 Schoolarts, districts-, provincie Groningen/Hunsingo-Fivelingo 1930
S 42 Schooltoezicht, geneeskundig: rapport S.H.C. 1931
S 47 Schoonhoven, toestemming aan artsen te., deelnemen ziekenfonds, landelijke federatie 1932
A 22 Schouten, dr./Van Bruggen, Bodegraven oprichting eigen apotheek 1928
E 6 Schreve, dr. C.F./dr. H.H. van Eyk, verschil van mening 1916
S 2 Schreve, dr. C.F., pensioen 1921
P 15 Schreve, dr. C.F./dr. A. Sikkel, publicatie van het verslag van de algemene vergadering 1921
S 36 Schreve, dr. C.F., 40-jarig artsjubileum 1932
S 3 I Schrijver, dr./dr. Van der Valk, aanklacht H.B. tegen Amsterdam Specialisten Vereeniging 1917
S 3 II Schrijver, dr./dr. Van der Valk, aanklacht H.B. tegen Amsterdam Specialisten Vereeniging 1918
J I Schrijver/Jacobson, toelating ziekenfondsen Amsterdam 1922-1923
O Schulte, J.E., Maastricht, moeilijkheden met 1934
S 4 Schuurbecque Boeye, Schuddebeurs, douairière district V, te hoge doktersrekening 1920-1921
S 63 Schuurmans Stekhoven, dr. mr. W./juridische voorlichting aan de Centrale Bond van Ziekenfondsen 1937-1938
Schuurmans Stekhoven, kwestie Tonido (brevet) afdeling Rotterdam, Arnhem 1938
S 63 Schuurmans Stekhoven, kwestie kwakzalverij Woerden 1939
S 5 Secretariaatscommissie 1928-1930, 1928-1930
S 6 I Secretaris-Penningmeester, dr. H.J.W. Droogleever Fortuyn, verkiezing en benoemingsbesluit, instructie, pensioen 1921
S 6 II Secretaris-Penningmeester, dr. H.J.W. Droogleever Fortuyn, verkiezing en benoemingsbesluit, instructie, pensioen 1921
S 6 III Secretaris-Penningmeester, dr. H.J.W. Droogleever Fortuyn, verkiezing en benoemingsbesluit, instructie, pensioen 1921-1922
S 6 IV Secretaris-Penningmeester, 1922
S 6 V Secretaris-Penningmeester, dr. H.J.W. Droogleever Fortuyn, verkiezing en benoemingsbesluit, instructie, pensioen 1922-1923
K 24 Secretaris-Penningmeester, dr. Droogleever Fortuyn, reis naar Kopenhagen 1924
H 35 Secretaris-Penningmeester, dr. Droogleever Fortuyn, bezwaren H.C. tegen ... 1927
J 3 Secretaris-Penningmeester, dr. Droogleever Fortuyn/dr. F. Jonkers, Tiel, uitoefenen artsenijbereidkunst 1928
S 54 Secretaris-Penningmeester, dr. Droogleever Fortuyn/dr. Steinz te Katwijk/Haarlemmermeer Maatschappij-ziekenfonds 1932-1934
S 60 Secretaris-Penningmeester, dr. Droogleever Fortuyn, aftreden 1936
S 62 Secretaris-Penningmeester, J.W. Lindenbergh, benoeming, instructie, arbeidscontract, regeling in geval van mobilisatie 1939
A 31 I Sera- en Vaccinswet 1915-1932
A 31 II Sera- en Vaccinswet 1915-1932
A 31 III Sera- en Vaccinswet 1915-1932
S 55 Sera- en Vaccinswet, minimum hoeveelheid bij invoeren enz. 1934
S 7 Serologisch Onderwijs aan de Universiteit Utrecht, hervatting 1924
S 8 Slis, dr. te Nieuwenhoorn, inzake overeenkomst ziekenfonds te Hellevoetsluis 1918
A 21 Sluyter, dr./dr. Bolt, houden van apotheek 1928
S 9 Sluyterman, arts, Haarlem, inzake 2% bijdrage C.O. 1920
S 10 Snelverkeer, commissie 1916
S 11 Sociaal-Democratische gemeenteraadsleden, Vereeniging van ...., verzoek om voorlichting 1921
S 12 Sociaal-Hygiënische aangelegenheden, commissie voor samenstelling 1918
ontslagaanvrage 1925
reglement 1923
vacature 1932
herbenoeming secretaris 1940
voortbestaan commissie 1941
S 39 Sociale Geneeskunde bij jonge artsen, tekort aan kennis, semi-artsen in ziekenhuizen, wijkverpleging 1929-1930
S 57 Sociale Geneeskunde, stichting van een leerstoel (bijzonder professoraat) 1935
S 16 Sociale Verzekering, Commissie dr. Brocx 1922
S 65 Sociale Verzekering, rapport over 1938 1938
M 14 Sophia-Stichting, Dr. C.M. Mol, 's-Gravenhage 1921
S 17 Spaarkas voor stad en land 1925
S 43 Spaarkassen, enquête inzake het bestaan van 1928-1932
P 2 Specialisme, omschrijving interne ziekten, dr. Peutz 1929
I 5 Specialisme (interne), dr. Sybrandy, Nijmegen 1926
I II Specialisme (interne), inzake eventuele erkenning van een vereniging 1931-1932
S 18 I Specialisten, positie ten opzichte van de ziekenfondsen 1914-1915
S 18 II Specialisten, positie ten opzichte van de ziekenfondsen 1915
S 18 III Specialisten, positie ten opzichte van de ziekenfondsen, antwoorden van de afdeling inzake het rapport over de verhouding 1915-1916
R 11 I Specialisten (wijziging huishoudelijk reglement), inzake instelling specialisten- en huisartsencommissie 1917
R 11 II Specialisten (wijziging huishoudelijk reglement), inzake instelling specialisten- en huisartsencommissie 1917
S 19 I-III Specialisten, over het instellen van een enquête inzake het instellen van een specialistencommissie 1918
S 41 I en II Specialisten Registratie Commissie (een wijziging art. 203 H.R. KNMG 1933) en diversen 1931 enz.
S 91 Specialisten Registratie Commissie, inschrijving: hoger beroepen op H.B. 1933 enz.
D 12 Specialisten, Vereeniging van Medische Specialisten Dordrecht, correspondentie over overeenkomst 1918
A 18 Specialisten, tarief Amsterdam 1921
S 21 Specialisten, toelating meerdere in een ziekenhuis voor toevallijders 1923
H 2 Specialisten, Kring van medische ..., inzake verstrekken medicijnen door Bond Haagsche Ziekenfondsen 1927
S 52 Specialisten, wettelijke regeling titel en bevoegdheden 1932
S 20 Specialistencommissie, aanbeveling voor leden 1925-1928, 1929-1931
S 40 Specialistencommissie, bijdrage dr. Van der Kamp en dr. De Graaff te Heerenveen 1931
F 8 Specialisten, financiële regeling met 1927
S 49 Specialistencommissie, instructie secretaris-penningmeester en rechtspositie 1933
S 48 Specialistencommissie, reglement 1933
S 23 Specialistencommissie, vacatie leden 1929
S 56 Specialistencommissie, verhoging salaris en pensioen secretaris-penningmeester 1934
S 45 Specialistencommissie, verkiezing secretaris-penningmeester 1932
H 58 Specialistencommissie, aanwezigheid secretaris S.C. in bestuursvergaderingen 1939-1940
W 18 Specialistencommissie, weerstandskas der 1939
S 76 Specialistenopleiding in ziekenhuizen, Van Walbeek 1954
S 22 Specialistenorganisatie, vragen inzake korting c.o. op tegoed specialisten 1920
S 24 Specialistenpoliklinieken in de universiteitssteden 1917
S 25 Specialistische Behandeling in Marine Hospitaal, dr. T.A. Tange te Den Helder 1923
S 26 Specialité-rapport verpakte geneesmiddelen 1928
S 53 Specialité, receptuur (besprekingen met Vereeniging van Fabrikanten, enz.) 1933
S 51 Spoorwegartsen, Nederlandsche Vereeniging van ..., onderhandelingen over herziening van het algemeen besluit 1933-1934
Spoorwegartsen, zie ook Z 57 en Z 46
P 16 Spoorwegfonds/dr. Pijl 1923
H 20 Spoorwegpersoneel, herkeuring 1921
S 66 Spreekuren, maatregelen tegen het houden van dubbele 1939
S 28 I-V Sprekers in afdelingen, samenstellingen van 1917-1918, 1920-1921, 1922-1925, 1935; 1938
S 29 Sprekers in afdelingen, kosteloze 1923
S 30 Sprekers, uitnodigen buitenlandse 1923
H 27 Staat, honoreren van het oordeel van deskundigen door de 1924
S 31 Statistiek, sterfte van geneeskundigen 1927; 1953
M 6 Statistiek ziekenhuis, opheffing commissie medische statistiek 1921
S 32 Statistiek, "Telegraaf" 1927
S 33 Statistische gegevens, ontwerp modellen (gegevens Ziektewet) 1920
S 67 I-II Statutenwijzigingen van 1867-1942 1867-1842
S 34 Steenkolenvereeniging/Bond van Rotterdamsche Ziekenfondsen 1916
S 35 Steensma, dr. F.A., Amsterdam/H.J. Wagenen, over doen specialistische praktijk 1922-1926
A 11 Stemmenaantal afdelingen op Algemeene Vergadering, commissie inzake 1926
S 54 Steinz, dr., Katwijk, Maatschappijziekenfonds Haarlemmermeer/secretaris-penningmeester Maatschappij 1932-1934
S 119 Sterilisatiemethoden in Duitsland 1942
S 64 Stichting Keuringen op medisch gebied 1938
S 36 Straten, dr. S.H. van, Gorinchem/bijdrage C.O. 1922
S 37 Sturkop-Voorhoeve, ongerustheid rechtspraak, Comité Sturkop en rapport 1923-1924
B 18 III Stuwadoors, Veiligheids- en Stuwadoorswet
I 18 (18 I) Suriname, West-Indië, samenwerking met 1938-1939
S 38 Sybrandy, dr., Nijmegen/dr. Bon en dr. Fermin 1924
I 5 (5 I) Sybrandy, dr., Nijmegen, intern. Specialisme 1926
O 17 I-Iv Taams/Thorbecke, Oostzaan, moeilijkheden 1940-1942
T 14 Taminiau, dr. Ph.L.M.M., Tilburg, kwestie specialisten ziekenhuiscontract 1930
R 52 Taminiau en Schaly, artsen, reorganisatie van de Maatschappij door 1936-1937
T 1 Tandheelkunde, ontwerp wet uitoefening 1924-1932
Tandheelkunde, bevoegheid tandtechnici
T 13 I Tandheelkunde, onderhandelingen met de Maatschappij 1925-1929
T 13 II Tandheelkunde, onderhandelingen met de Maatschappij, overeenkomst 1933-1934, 1935-1936
T 2 Tandheelkundige Hulp, regeling in ziekenfonds 1921-1937
T 21 Tandprothesen, het leveren van.... door een algemeen arts 1937-1941
S 25 Tange, R.A., Den Helder, specialistische behandeling (Vastenau) in Marine-Hospitaal 1923
T 16 Tariefwet en invoer van geheime middelen 1934
T 4 Tarieven Gerechtskosten in strafzaken, rapport van de commissie tot vaststelling van de 1919
T 57 Tarieven huisartsen, specialisten en hoogleraren, commissie van onderzoek 1918
S 32 "Telegraaf"-Statistiek 1927
T 6 Telefonische en Telegrafische verbindingen 1925
T 7 Temmerman, dr. A.M., Sluis, en Inspecteur Geneeskundige Dienst Landmacht inzake tarief verstrekte geneesmiddelen bij contracten 1920
F 7a Tiel en omstreken, afdeling, correspondentie, financiële lasten van de Maatschappij, zie ook Walcheren no. 204 1922
T 20 Tiel en omstreken, kwestie Lienden; "ongeneeslijk" zieken 1937
K 17 Tilburg, A.A.Z. dr. Keyzer, toelating als kinderspecialist 1924
T 19 Titulatuur, revalidatie-artsen 1937
P 22 Trombose, prijsvraag 1933-1937
R 39 Trombosedienst (R.K.W. Ziekenfonds Centraal ziekenfonds), moeilijkheden in..., ook met Maatschappij Pharmacie 1931-1932
T 18 Togt, A.C. van der, arts, Utrecht, niet toelaten tot ziekenfondsovereenkomst, noch in, noch buiten Utrecht 1936
T 8 Torres, dr. W. de, Amsterdam, klacht inzake betalen van nota's van de Rijksverzekeringsbank inzake behandeling van ongevalspatiënt via ministerie van Oorlog 1922
T 17 Tramwegmaatschappij, onderhandelingen met... over fonds 1931-1932
T 9 Tsjechoslowakije, bezoek badplaatsen 1923
T 15 Tuberculose Onderwijzer, adres aan de Tweede Kamer over wet tot bescherming van leerlingen tegen gevolgen van besmettelijke ziekten van personen aan inrichtingen voor onderwijs en Regerings- en Voogdijkinderen 1933-1934
T 11 Tuberculosebestrijding, preadvies van de commissie sociaal-hygiënische aangelegenheden betreffende de bij suppletoire begroting aangevraagde gelden 1922
T 12 Tuberculosebestrijding, Rijksbijdragen 1916
T 10 Tuberculosebestrijding, cursussen 1921
C 14 Tuberculosebestrijding, voorwaarden toelating consultatiebureaus 1918
R 7 Tuchtwet en Tuchtcolleges 1921
Tuchtcolleges, brief dr. Lichtenbelt, tuchtcollege ten opzichte van b.v. "Ziekenzorg" 1938
Tijdschrift, Nederlandsch Tijdschrift voor Geneeskunde, briefwisseling met ………. over verschillende zaken 1920
U 1 Uitoefening Geneeskunst, verslag van de staatscommissie 1919
U 2 Uitoefening Geneeskunst, wijziging wet 1924
U 3 I Unificatierapport, mening van de afdelingen op het Unificatierapport 1924-1926
U 3 II Unificatierapport, mening van de afdelingen op het Unificatierapport 1924-1926
U 3 III Unificatierapport, mening van de afdelingen op het Unificatierapport 1924-1926
U 5 Universitaire Gezondheidszorg 1940
I 2 Universiteiten en Hoogescholen, overbevolking van 1933
H 31 Utilisatie van militaire hospitalen 1923
U 4 Utrecht, universiteit, stemming geneeskundig onderwijs 1922
F 1 Utrechtsche specialisten/faculteit geneeskunde Utrecht, 1924
en verwijzing ziekenfondspatiënten naar polikliniek 1939
O 18 Utrecht, behandeling van fondspatiënten op onderwijspoliklinieken (moeilijkheden prof. Weve/dr. Van Romunde) 1938-1939
R 42 Vaandrig met rang onderofficier/geneeskundigen (dr. Romeyn te Breda) 1929
V 23 Vacantieregeling op de scholen 1936-1937
E 4 Vaccinatie, Dordrecht, eerste levensjaar 1927; 1929; 1936-1937
V 1 Vaccinebereiding, centralisatie 1920
A 31 Vaccins- en Serawet 1925
A 31 Vaccins- en Serawet 1929
A 31 Vaccins- en Serawet 1930
A 31 I Vaccins- en Serawet 1931-1932
A 31 II Vaccins- en Serawet 1931-1932
A 31 III Vaccins- en Serawet 1931-1932
C 28 Vakbonden, onderhandeling met... over het instellen Centrale Commissie voor het ziekenfondswezen (zie ook: Z 39) 1933-1939
D 13 Veen, Haarlem, doodsoorzaak, aangifte 1938
B 18 I Veiligheidswet, preadvies S.G.C. 1929-1930
G 21 Veldhuis, arts/Van der Veen, grensmoeilijkheden 1920
V 2 Veldhuis, arts, J. van der Veen/Verzekeringsmaatschappij M.J. Piëtas, honorarium voor keuringen 1916
H 38 Verband van Oud-Hoofdbestuurders 1932
B 5 Verbeek/Baptist/Hoho/Afdeelingsraad Nijmegen en omstreken 1921
E 9 Vereniging zonder economisch doel, registratie door de bezetter 1940-1941
V 3 Vergiftenwet 1924 1923-1924
A 5 Vergoeding accountant-boekhouding H.C. 1926
H 54 Vergoeding Huisartsen en Specialisten voor de ziekenfondsen 1935-1936 1937
V 4 Verhoeven, dr. Th.A., Tilburg, klacht over rechtbank 1920
V 37 Verkeersonveiligheid, commissie ter bestudering van de problemen rondom de 1957
H 86 Verkiezingen dagelijks bestuur
L 13 Verklaringen, geneeskundige; ten behoeve van Justitie, Leiden 1938
V 11 Verklaringen, gevraagd door Staatsbedrijf Artillerie-inrichting 1930
M 11 Verklaringen, afgeven aan militairen 1922
N 6 Verklaringen afgeven, dr. W.T.J. Nuyens te Boxmeer 1916
G 17 Verklaringen aan derden betreffende gezondheidstoestand in een gezin 1929-1930
G 27 Verklaringen, gezondheids- (Candidaten Rijksbetrekking) 1927-1928
O 9 Verklaringen, geven van ...(zieke onderwijzeres) 1934
en In 't Veld, Voorschoten 1938
M 34 Verklaringen, opneming in het ziekenhuis, L. Moll, arts, IJsselmonde 1939
A 25 Verplegingsinrichtingen, invoering van de Arbeidswet 1919 1927
R 3 Verzekeringsraden en Raden van Arbeid (benoeming geneeskundigen) 1920
A 12 Vestiging van artsen, verzoek van het gemeentebestuur van Almelo inzake 1919
R 32 Vestiging van Nederlandsche artsen in het buitenland 1923
O 3 Visser, dr. M.J. en dr. K.E. Ziegeler (Ministerie van Oorlog) 1920
V 21 Vlaardingen, Ziekenfondsstrijd met Algemeene Raad 1931-1933
Z 28 Vliegtuig, ziekenvervoer per 1931
V 22 Voetverzorging, rijkstoezicht op examens voor 1936
V 24 Voetverzorging, Amsterdamsche Kweekschool voor, 1937-1938
Nederlandsch Genootschap 1938
verklaring dr. Soff 1939
V 14 Volksgezondheid adres aan de Tweede Kamer inzake de vermindering van uitgaven ten behoeve van de 1932
V 20 Volksgezondheid, Tarieveninstituut (Wassermanreactie, e.a.) 1935
V 13 Volksgezondheid, Nederlandsche Vereeniging voor geestelijke 1930-1932
K 27 Volksgezondheid, onderbrengen bij de Krankzinnigenwet 1924
A 2 Volksgezondheid in Nederlandsch-Indië, aanbeveling van artsen 1926
A 19 Volmacht dr. R. Boerma, Amsterdamsche Bank, Haarlem 1926
V 25 Vonk, A., arts, moeilijkheden met, en de Vereeniging "Draagt Elkanders Lasten" 1938
G 7 Voogdijkinderen, afgifte van geneeskundige verklaringen ten behoeve van, 1926
zie ook ziekenfondscontributie, 1936-1941
zie ook kwestie Hoek 1937
V 5 Voogdijkinderen, invullen van vragenlijsten (afdeeling Leiden) 1921-1922
K 16 Voorkeuringen 1918
S 37 Voorhoeve/Sturkop, ongerustheid over de rechtspraak comité rechtspraakrapport 1923-1924
F 16 Voorn, arts/dr. Free te Groningen, uitspraak van de Raad van Beroep (klacht) 1935-1937
V 6 Voorst, dr. Van/Ziekenfonds Amsterdam, inzake meerdere spreekurem en zittingslokalen 1921
V 12 Voorst, dr. Van, Amsterdam, vergoeding voor deskundigen van de Rechtbank 1931
V 7 Voortgezet Geneeskundig Onderwijs, commissie voor... samenstelling, 1921
bedanken, 1928
ontslag, 1932-1950
artsencursussen
V 10 Vredesactie, oorlogsprophylaxis 1930-1935
V 8 Vries, dr. S. de, Steenwijk, Onderling Ziekenfonds Wapen Koninklijke Marechaussee 1916-1917
R 2 Vries Robles, dr., uitspraak voor de Raad van Beroep 1926
M 16 Vriesendorp/Muysken 1915
V 19 I Vroedvrouwen, honorarium voor de uitvoering van de Ziektewet bespreking 1931
over verlaging van de dokterstarieven 1932
vertegenwoordiging in besturen van de Maatschappij-ziekenfondsen 1933
armenpraktijk door vroedvrouwen in plaats van door gemeentelijke geneeskundigen 1936
overschrijden van de bevoegdheid 1938
aansluiting bij Medisch Front 1941
Algemeen bestuursbesluit: honorarium huisarts is het dubbele van dat der vroedvrouw 1941
F 2 I-V Vrije Artsenkeuze, commissie Nolens 1926-1928
F 11 Vrije Artsenkeuze en de fabrieksarts 1930-1931
V 19 Vrije Artsenkeuze in rijksinstellingen 1934
H 24 Vrije Artsen- en specialistenkeuze te Hilversum 1926-1928
W 13 Vrijheid van de arts bij geneeskundige behandeling 1934-1935
G 26 Vrijstelling gymnastiekonderwijs 1922
W 14 Waddinxveen, Ziekenfondsstrijd met Algemeene Raad, Paul Samplonius en proces 1931-1933
R 54 Wageningen en omstreken, afdeling, reorganisatie van de Maatschappij 1937
W 1 Wagtendonk, dr. A.J. van, IJsselmonde, wederom lid worden 1916
F 7 Walcheren, motie van de afdeling financiële lasten van de Maatschappij 1922
B 50 Warenwet,
bezuinigingsontwerp bezwaren tegen
bijdrage aan internationaal geheidsbureau
1935
B 27 Warren, dr. De, De Steeg/Boeren Onderlinge 1924
V 20 Wasserman-Reactie, tarieven van het Instituut voor de Volksgezondheid 1935
W 2 Waterland, opheffing van de afdeling 1921
W 3 Watersnood - 1926 1926
K 23 Weefgoederenfabriek, Koninklijke 1912-1915